臺灣高等法院刑事判決　　　　　　　　 94年度上易字第517號
上　訴　人
即　被　告　甲○○
上列上訴人因竊盜案件，不服臺灣桃園地方法院93年度易字第10
48號，中華民國94年1月3日第一審判決（起訴案號：臺灣桃園地
方法院檢察署93年度偵字第10475號），提起上訴，本院判決如
下：
    主  文
上訴駁回。
    事  實
一、甲○○有多次犯罪前科，最近 1次因竊盜案件，經法院判處
    有期徒刑1年4月確定，於民國92年 4月22日縮短刑期假釋出
    監，並於同年10月12日假釋期滿執行完畢，仍不知悔改。其
    於93年1月16日上午10時30分許，騎駛其所有之車號FDD-783
    號機車至桃園縣龜山鄉虎頭山公園後山停車場後，因見乙○
    ○所駕駛之車號 G7-9996號自用小客車停放該處，竟意圖為
    自己不法之所有，趁四下無人時敲破車窗玻璃（毀損部分未
    據告訴），竊走乙○○置於車內之皮包 1只（內有現金約新
    臺幣1萬5千元、銀行存摺 2本、信用卡7、8張、捐血卡及身
    分證等物），正欲離開現場之際，因其犯案過程業遭臺北市
    政府警察局北投分局警員許慶茂執行肅竊專案之跟監行動時
    當場發現，許慶茂遂上前追捕，惟甲○○乘隙騎車逃逸，於
    93年1月20日始經警在其臺北縣新莊市○○街50號4樓住處查
    獲。
二、案經臺北市政府警察局北投分局移送臺灣士林地方法院檢察
    署檢察官呈請臺灣高等法院檢察署檢察長令轉臺灣桃園地方
    法院檢察署檢察官偵查起訴。
    理  由
一、訊據上訴人即被告甲○○矢口否認有竊盜犯行，辯稱：其並
    未竊取他人財物，本件亦未查獲贓物，原審判決採信證人許
    慶茂片面之詞，判決其有罪，顯屬違法云云。經查，上揭事
    實業據證人許慶茂於偵查及原審結證稱：於案發當日上午七
    時許即至被告家守候，並於被告出門後隨後跟蹤，見被告停
    車在被害人乙○○之車旁，聽見呯之聲音，接著看見被告上
    半身鑽入車內，拿一包東西出來等語。經核與被害人乙○○
    於警、偵訊時證稱其小客車確於上揭時地遭打破車窗竊走提
    包等情相符，並有汽車受損照片二張、被告之機車照片四張
    及車籍作業系統－查詢認可資料附卷可稽。至證人許慶茂於
    偵查及原審中證述關於跟監及發現被告犯案之過程，除就其
    究係先回頭由山路上往下跑後才聽到車窗遭打破之聲音，抑
    或先聽到車窗遭打破之聲音才回頭由山路上往下跑此一情節
    前後有所不同外，對於負責執行跟監之人數、跟監之交通工
    具、跟監之過程、前往虎頭山公園停車場之路線、被告行竊
    之過程及追捕被告之經過等重要情節，則均為相同之陳述，
    足認證人許慶茂前後略有不同之證詞，顯係因偵、審期日之
    間隔長達8月之久，記憶已略有模糊所致，然其對於如何跟
    監、發現及追捕被告等重要情節所述並無二致，且被害人乙
    ○○於偵查中亦證稱：「在場有兩個警察，在庭上的這位警
    察（指許慶茂）有拿證件給我看」等語，足信證人許慶茂所
    言為真實。綜上事證明確，被告前開所辯要屬卸責之詞，不
    足採信，被告犯行堪予認定。
二、核被告所為，係犯刑法第320條第1項之竊盜罪。被告前因竊
    盜案件，經法院判處有期徒刑1年4月確定，於92年 4月22日
    縮短刑期假釋出監，並於同年10月12日假釋期滿執行完畢，
    有本院被告全國前案紀錄表在卷可按，其受有期徒刑之執行
    完畢，5年內再犯本件有期徒刑之罪，為累犯，應依刑法第4
    7條規定加重其刑。
三、原審基於上開理由，認被告犯罪事證明確，適用刑法第 320
    條第 1項，及依第47條累犯之規定加重其刑，並審酌被告有
    有毀損、恐嚇、傷害及多次竊盜等前科，素行不良，於前案
    假釋期滿後未及 4月即再犯本案，全無悔改之心，兼衡其犯
    罪動機、手段及所生危害非鉅，且其未能坦承犯行，犯後態
    度不佳等一切情狀，量處被告有期徒刑 8月。核其認事用法
    ，俱無違誤，量刑亦屬適當，被告猶執陳詞提起上訴，為無
    理由，應予駁回。
據上論斷，應依刑事訴訟法第368條，判決如主文。
本案經檢察官錢漢良到庭執行職務
中　　華　　民　　國　　94　　年　　9 　　月　　9 　　日
　　　　　　　　　刑事第十六庭  審判長法　官　范清銘
　　　　　　　　　　　　　　　　　    法　官　杜惠錦
　　　　　　　 　 　　　　　　　　　　法　官  廖紋妤
以上正本證明與原本無異。
不得上訴。
                                      書記官　王增華
中　　華　　民　　國　　94　　年　　9 　　月　　14　　日
附錄：本案論罪科刑法條全文
刑法第三百二十條第一項
意圖為自己或第三人不法之所有，而竊取他人之動產者，為竊盜
罪，處五年以下有期徒刑、拘役或五百元以下罰金。
